【裁判字號】    92,易,459
【裁判日期】    920821
【裁判案由】    竊盜
【裁判全文】
臺灣新竹地方法院刑事判決                          九十二年度易字第四五九號
    公  訴  人  臺灣新竹地方法院檢察署檢察官
    被      告  甲○○
右列被告因竊盜案件，經檢察官提起公訴（九十二年度偵字第二九九八號），本院判
決如左：
    主  文
甲○○竊盜，累犯，處有期徒刑參月，如易科罰金，以參佰元折算壹日。
    事  實
一、甲○○前於民國八十七年間因竊盜案件，經本院判處有期徒刑六月確定，並於八
    十八年三月二十一日執行完畢。復於九十年間因再犯竊盜及公共危險等案件，經
    本院分別判處有期徒刑一年九月及罰金二萬五千元確定，經接續執行後，甫於九
    十二年六月九日上午出獄。
二、詎甲○○甫出獄猶不知悔改，於九十二年六月九日下午一時許，在某處於飲酒後
    （尚未達心神喪失或精神耗弱之程度），行經新竹市○○路八一號乙○○○所居
    住及經營之「東昌行雜貨店」前，竟意圖為自己不法之所有，侵入該雜貨店內（
  侵入住宅部分未據告訴），徒手開啟該店內櫃子之抽屜，竊取乙○○○所有之現
    金新台幣（下同）四百元，得手後，正欲離開之際，適為乙○○○發現，連忙緊
    抓住甲○○之手，並大聲向外呼叫，經鄰居發現報警後始當場查獲。
三、案經乙○○○訴由新竹市警察局第二分局報告臺灣新竹地方法院檢察署檢察官偵
    查起訴。
    理  由
一、訊據被告甲○○矢口否認有何於上開時、地竊盜之犯行，辯稱：當天其有飲酒，
    因為酒醉故不知發生何事，只知看到地下有許多錢，故將錢撿起放入抽屜云云。
    惟查：被告甲○○於上開時、地，侵入雜貨店內，開啟店內櫃子之抽屜並竊取現
    金四百元之事實，業經告訴人乙○○○迭於警詢、偵查及本院審理時指訴明白及
    一致（參偵查卷第六頁、第四九頁及本院九十二年七月三十一日之審理筆錄），
    並有贓證物品認領保管收據在卷可稽（參偵查卷第十九頁）。雖被告以前詞置辯
    ，且被告查獲時，經員警測試呼氣酒精濃度亦高達一點零八ＭＧ／Ｌ，此有酒精
    濃度測定數據紙在卷足憑（參偵查卷第十九頁），然被告於竊取之時，意識尚處
    清楚狀態，業經被告自承在卷，且告訴人亦陳稱被告行竊之時，精神狀態與常人
    無異（均參本院上開審理筆錄），況被告於查獲後之九十二年六月九日下午二時
    三十分許，為警初次詢問時，與本案發生後僅相隔一小時又三十分餘，均能詳細
    敘述案發之情形，並知悉否認竊盜犯行，為其權益辯護（參偵查卷第五頁之警詢
    筆錄），顯見被告行為當時，對於外界事務之知覺理會、判斷及自由決定意思之
    能力作用，與普通人無異，並未達精神耗弱之情事，且本院參酌上開告訴人與被
    告間，亦無任何特殊嫌隙，理無設詞攀誣之理，是被告上辯委無足採。故本案事
    證明確，被告犯行堪已認定，自應依法論科。
二、核被告甲○○所為，係犯刑法第三百二十條第一項之竊盜罪。又被告前於八十七
    年間因竊盜案件，經本院判處有期徒刑六月確定，並於八十八年三月二十一日執
    行完畢，此有台灣高等法院被告全國前案紀錄表可稽，其於執行完畢後五年以內
    再犯有期徒刑以上之本罪，為累犯，應依刑法第四十七條規定加重其刑。爰審酌
    被告素行不佳，屢有竊盜前科，正值壯年，甫於監獄執行完畢（此有被告出監證
    明書附於偵查卷第十二頁可佐），卻不思悔改、長進，謀一己之私而竊取被害人
    財物、被害人因本案所受之損害暨犯後態度等一切情狀，量處如主文所示之刑，
    併諭知易科罰金之折算標準。
據上論斷，應依刑事訴訟法第二百九十九條第一項前段，刑法第三百二十條第一項、
第四十七條、第四十一條第一項，罰金罰鍰提高標準條例第一條前段、第二條，判決
如主文。
本案經檢察官鍾曉亞到庭執行職務。
中      華      民      國    九十二    年      八      月      二十一  日
                                臺灣新竹地方法院刑事第一庭
                                      法  官  彭 淑 苑
右正本證明與原本無異。
如不服本判決，應於判決送達後十日內向本院提出上訴狀( 應附繕本 )，上訴於臺灣
高等法院。
                                      書記官  饒 興 蘭
中      華      民      國    九十二    年      八      月      二十一  日
中華民國刑法第三百二十條第一項
 (普通竊盜罪)
意圖為自己或第三人不法之所有，而竊取他人之動產者，為竊盜罪，處五年以下有期
徒刑、拘役或五百元以下罰金。


司法院資訊處製作；財團法人民間司法改革基金會備份。
